臺灣臺南地方法院刑事判決　　　　　　　96年度訴字第1306號
聲　請　人　臺灣臺南地方法院檢察署檢察官
被　　　告　甲○○
上列被告因毒品危害防制條例案件，經檢察官提起公訴（96年度
毒偵字第2524號），被告於本院準備程序進行中，已就被訴事實
為有罪之陳述，經本院合議庭裁定由受命法官獨任進行簡式審判
程序，判決如下：
    主  文
甲○○施用第一級毒品，累犯，處有期徒刑捌月，扣案之海洛因
壹包（驗餘後淨重零點零陸公克）沒收銷燬之，空包裝袋壹個沒
收；又施用第二級毒品，累犯，處有期徒刑肆月。應執行有期徒
刑拾月，扣案之海洛因壹包（驗餘後淨重零點零陸公克）沒收銷
燬之，空包裝袋壹個沒收。
    事實及理由
一、甲○○前因施用毒品案件，經本院令入戒治處所執行強制戒
    治，而於90年1月26日期滿執行完畢。又其於93年間因竊盜
    及施用第一級毒品案件，經臺灣高雄地方法院審理，並分別
    判處有期徒1年4月及10月確定，應執行有期徒刑2年。94 年
    間再因施用第一級毒品案件，經本院判處有期徒刑9月確定
    ，兩案接續執行，於95年5月16日縮短刑期假釋出監並交付
    保護管束，95年10月5日保護管束期滿未經撤銷假釋，以已
    執行論。詎其猶不知悔改，於上開戒治及刑期執行完畢後，
    基於施用毒品之犯意，復有下列施用毒品之情事：
  (一)96年8月26日凌晨2時許，在臺南市○○區○○路「華谷飯店
    」房間內，以海洛因加水混合後，以針筒注射手臂血管之方
    式施用第一級毒品海洛因。
  (二)96年8月26日下午6時30分為警採尿起往前回溯96小時內之某
    時，在友人住處，將安非他命置入玻璃球或錫箔紙上，以燒
    烤產生煙霧方式後，施用第二級毒品安非他命。
    嗣於96年8月26日下午4時40分許，經警員在臺南市○區○○
    路4段小北觀光夜市後方廁所旁，見甲○○行跡可疑而予盤
    查，並在其騎乘之車牌號碼HM8-243號重型機車置物箱內，
    扣得疑似第一級毒品海洛因1包（淨重0.07公克），乃徵得
    其同意採集尿液送驗，及將扣案之毒品送驗，該扣案毒品確
    為第一級毒品海洛因無誤，尿液亦呈現甲基安非他命及嗎啡
    陽性反應而知悉上情。
二、上開事實，有下列證據可資佐證：
  (一)被告甲○○於警詢、偵訊時之供述，及本院審理時之自白。
  (二)扣押物品清單、高雄市立凱旋醫院濫用藥物成品檢驗鑑定書
    、詮昕科技股份有限公司濫用藥物尿液檢驗報告及臺南市警
    察局第五分局查獲毒品條例案毒品初步檢驗報告單各1紙，
    照片5張，扣案之海洛因1包（淨重0.07公克）。
三、查被告甲○○因竊盜及施用一級毒品案件，經臺灣高雄地方
    法院分別判處有期徒1年4月及10月確定，應執行有期徒刑2
    年，94年間再因施用第一級毒品案件，經本院判處有期徒刑
    9月確定，兩案接續執行，於93年9月1日入監執行，於95 年
    5月16日縮短刑期假釋出監並交付保護管束，嗣於95年10 月
    5日保護管束期滿未經撤銷假釋，業已執行完畢，此有台灣
    高等法院被告全國前案紀錄表附卷可參，被告於刑之執行完
    畢後，5年內故意再犯本件有期徒刑以上之罪，應依累犯規
    定加重其刑。爰審酌上情，且被告歷經強制戒治及刑罰處罰
    等程序，猶施用毒品，顯然戒毒意志不堅，未能知錯改過，
    然念及其除毒品及傷害前科外，並無其他犯罪紀錄，素行尚
    非惡劣，再者施用毒品係戕害個人健康，並未侵害他人權益
    、犯罪手段平和，及其犯後態度良好，坦承犯行等一切情狀
    ，量處如主文所示之刑。
四、扣案之第一級毒品海洛因1包（原含袋重0.19公克，經送驗
    後，已將毒品與包裝袋析離，且驗餘後淨重0.06公克），毒
    品部分屬於違禁物，應依毒品危害防制條例第18條第1項前
    段規定，沒收銷燬之，包裝海洛因之空包裝袋1個，則為被
    告所有用於包裹毒品，以防止其裸露、逸出、潮濕，便於攜
    帶、持有、施用毒品，不能視為毒品之一部分，另依刑法第
    38條第1項第2款之規定宣告沒收之。
五、依刑事訴訟法第273條之1第1項、第299條第1項前段、第310
    條之2、第454條，毒品危害防制條例第10條第1項、第2項、
    第18條第1項，刑法第11條前段、第47條第1項、第38條第1
    項第2款、第51條第5款，判決如主文。
六、如不服本判決，應於判決書送達之翌日起10日內，以書狀敘
    述理由，向本院提出上訴。
中　　華　　民　　國　　96　　年　　11　　月　　13　　日
　　　　　　　　　刑事第四庭    法　官　許蕙蘭
以上正本證明與原本無異
如不服本判決應於收受本判後10日內向本院提出上訴書狀，並應
敘述具體理由。如未敘述上訴理由者，應於上訴期間屆滿後20日
內向本院補提理由書狀（均須按他造當事人之人數附繕本）「切
勿逕送上級法院」。
  　　　　　　　　　　　　　　　書記官　卓春成
中　　華　　民　　國　　96　　年　　11　　月　　13　　日
附錄本案論罪科刑法條全文：
毒品危害防制條例第10條
施用第一級毒品者，處 6 月以上 5 年以下有期徒刑。
施用第二級毒品者，處 3 年以下有期徒刑。
毒品危害防制條例第18條
查獲之第一、二級毒品及專供製造或施用第一、二級毒品之器具
，不問屬於犯人與否，均沒收銷燬之；查獲之第三、四級毒品及
製造或施用毒品之器具，無正當理由而擅自持有者，均沒入銷燬
之。但合於醫藥、研究或訓練之用者，得不予銷燬。
前項合於醫藥、研究或訓練用毒品或器具之管理辦法，由法務部
會同行政院衛生署定之。
